---
title: "Verificação das condições necessárias para aplicação do TRE"
output: 
  html_notebook: 
    number_sections: yes
    toc: yes
---

# Pré-configurações

```{r, message=FALSE, warning=FALSE}
# Limpando área
rm(list = ls())

# Carregando pacotes necessários
easypackages::libraries(
  c("dplyr", "tidyverse", "ggfortify", "lubridate", "modelr", "fs")
  )

# Carregando scripts necessários
source("../R/network-dists.R")
source("../R/get-aws-neighborhood.R")
source("../R/select-data-SRT.R")
source("../R/utils.R")
source("../R/check_aws_srt_feasibility.R")
```

# Dados necessários

**Séries temporais diárias** das variáveis meteorológicas das EMAs.

```{r}
data <- rio::import("../output/tar-data-inmet-2008-2016-daily-interval60.RDS")
data
```

Metadados das EMAs.

```{r}
info <- rio::import("../output/summary_80.rds") %>% as_tibble
info
```

A seguir, determinamos a distância entre as EMAs e um índice de proximidade. Quanto menor o índice `proximity` mais próximo da EMA `ref` (EMA de referência).

```{r}
neighbors <- get_aws_neighborhood(
  netw_ref = info,
  netw_aux = info,
  outfile = "../output/aws-neighbors-south-br.RDS"
  )
neighbors
```



Datas dos períodos de maior disponibilidade para o intervalo de tempo definido.

```{r}
dates_disp <- rio::import("../output/dates_disp_95_for_TRE.RDS")
dates_disp_max <-
  dates_disp %>%
  select(begin, end) %>%
  slice(1)
dates_disp_max
```


# Dados diários no período com máxima disponibilidade

Variável com os dados diários estruturados no formato amplo (requerido para aplicação do TRE) e com o período selecionado.

```{r}
daily_data_wide <-
  data %>%
  tidyr::spread(site, variable) %>%
  filter(date >= dates_disp_max$begin, date <= dates_disp_max$end) 
daily_data_wide
```



# Parâmetros do Teste de Regressão Espacial

O Teste de Regressão Espacial (TRE) requer a definição dos seguintes parâmetros.

```{r}
# Variável Meteorológica
VAR <- "tavg" 
# Intervalo de dias testado
TIME_INTERVAL <- 60 
# Número original de EMAs
M <- 10 
# porcentagem de dados válidos aceita dentro do período aplicado o método (maior ou igual)
PERC_REF <- 50 
TEXT_FALSE <- "Teste não aplicado, devido ao fato da EMA alvo não possuir dados válidos para comparar com os dados das EMAs vizinhas."
# limiar do coeficiente de determinação (variância mínima explicada pela
R2_THRESHOLD <- 0.55  
```


# Verificação de disponibilidade de dados para o TRE

Para selecionar os dados do TRE precisamos ter num intervalo fixo um número de EMAs com disponibilidade acima de 50%.
A disponibilidade de cada EMA por intervalo não muda então podemos realizar este cálculo de uma vez só.

```{r}
# disp <- daily_data_wide %>%
#   #dplyr::select(-date) %>%
#   dplyr::group_by(int) %>%
#   dplyr::summarise_at(vars(-date), .funs = ~percent_valid(.)) %>%
#   gather(site, perc_valid, -int) %>%
#   arrange(int, site)

disp_intervals <- rio::import("../output/disp_intervals_TRE.RDS") %>%
  as_tibble()

disp_intervals_sel <- disp_intervals %>%
  filter(int %in% daily_data_wide$int)
disp_intervals_sel

# versão ampla
disp_intervals_sel_wide <- disp_intervals_sel %>% 
  select(int, site, perc_valid) %>%
  spread(site, perc_valid)
disp_intervals_sel_wide
```


# Verificação Condições necessárias para aplicação do TRE

Intervalos com aplicabilidade do TRE são aqueles que:

- a EMA alvo tenha pelo menos 50% de dados disponíveis (condição necessária)

- `M` (neste caso 10) EMAs vizinhas tenham 50% de dados disponíveis 



```{r, include = FALSE}
check_disp_int <- check_aws_srt_feasibility(
  disp_intervals_all = disp_intervals_sel,
  aws_target = "A882",
  perc_ref = PERC_REF,
  neighborhood = neighbors,
  m = M)
unnest(check_disp_int)
#check_disp_int[4, "neighbors_checked"][[1]]
#check_disp_int[5, "neighbors_checked"][[1]]
```

A tabela de controle de aplicabilidade do TRE para todas EMAs é obtida com o código a seguir.

```{r}
aws_targets <- unique(disp_intervals_sel$site)
aws_targets
check_disp_int_inmet <- check_srt_feasibility(
    aws_targets,
    disp_intervals_all = disp_intervals_sel,
    perc_ref = PERC_REF,
    neighborhood = neighbors,
    m = M
  )

check_disp_int_inmet
#a882 <- filter(check_disp_int_inmet, target == "A882") 
#a882[4, "neighbors_checked"][[1]]
#a882[5, "neighbors_checked"][[1]]
```


Selecionando as EMAs alvo com intervalos que são aplicáveis para o TRE.


```{r}
check_disp_int_inmet_ok <- check_disp_int_inmet %>%
  filter(is_available)  
check_disp_int_inmet_ok
rio::export(check_disp_int_inmet_ok, file = "../output/check_disp_int_inmet_ok.RDS")
```

