---
title: "Seleção do período de análise dados das EMA do INMET"
author: "Jônatan Tatsch"
date: "`r format(Sys.time(), '%d %B, %Y')`"
output:
  html_notebook: 
    toc: yes
  html_document:
    fig_caption: yes
    fig_width: 6
    highlight: kate
    keep_md: yes
    number_sections: yes
    toc: yes
---


# Introdução 

Este documento apresenta a determinação das estatísticas básicas da temperatura do ar horária medida pelas estações meteorológicas automáticas (EMA) do INMET localizadas na região Sul do Brasil.
Os dados usados são de EMAs com pelo menos 4 anos de dados.

# Pacotes, funções e pré-configurações

Carregando pacotes necessários.

```{r setup}
# limpa espaço de trabalho
rm(list = ls()) 
# carrega pacotes necessários
pacotes <- c("knitr", "tidyverse", "lubridate", "openair", "stringr")
easypackages::libraries(pacotes)
# configura chuncks
# carrega scripts necessários
source("../R/gaps.R")
source("../R/utils.R")
source("../R/complete_dates.R")
# definindo globalmente tz = "UTC"
Sys.setenv(TZ = "UTC")
```



# Dados


```{r chunk4}
tar_data_sel <- readRDS("../output/tar_data_sel_inmet_sul.rds")
sites_sel <- unique(tar_data_sel$site)
# carregar os metadados (rds com coordenadas e nomes das EMA)
tar_info <- readRDS("../data/info_inmet_sul_2000_2016.rds") %>%
  filter(site %in% sites_sel)
tar_info 
glimpse(tar_data_sel)
```

Garantindo que as séries contenham 24 horas em cada dia.

```{#r}
x <- tar_data_sel %>%
  complete_dates(group = "site", full_day = FALSE)
```



# Período de dados



## Período de dados

```{r}
tar_periods <- tar_data_sel %>%
  group_by(site) %>%
  summarise(sdate = as.Date(min(date)) # data inicial
           ,edate = as.Date(max(date)) # data final
           ,period = round(time_length(edate-sdate, unit = "year"), 1))  %>% # período
            # desagrupando por site
            ungroup() %>%
  arrange(desc(period)) %>%
  # combinando com info para saber nome das EMAs
  left_join(select(tar_info, site, name, state), by = "site")
tar_periods
```



# Resumo de dados ausentes

Quantificar a quantidade de dados faltantes por EMA.

## Estatísticas gerais

```{r}
tar_hly_summary <- tar_data_sel %>%
  group_by(site) %>%
  dplyr::summarise(tavg = round(mean(tair,na.rm = TRUE), 1), # temp média
                   tmax_abs = max(tair, na.rm = TRUE),
                   tmin_abs = min(tair, na.rm = TRUE),
                   #dtr_max = tmax-tmin, # amplitude térmica máxima
                   # % de dados faltantes
                   missing = round(percent_NA(tair), 1),
                   # tamnho da falha mais longa
                   long_gap = longest_gap(tair),
                   #data de início da maior falha
                   date_slg = date_longest_gap(tair, date))  %>%
  # desagrupando por site
  ungroup() %>%
  # combinando com a tabela de informações das EMA
  left_join(select(tar_info, site, name), by = "site") %>%
  arrange_vars(c("name" = 2))
tar_hly_summary
```

## Estatísticas térmicas diárias.


```{r}
# medias diarias
tar_daily <- tar_data_sel %>%
  group_by(site, day = as.Date(date)) %>%
  dplyr::summarise(tmax_d = max(tair, na.rm = TRUE),
                   tmin_d = min(tair, na.rm = TRUE),
                   tavg_d = mean(tair, na.rm = TRUE),
                   dtr_d = tmax_d - tmin_d,
                   n_data = sum(!is.na(tair))) %>%
  ungroup() %>%
  mutate_at(vars(tmax_d:n_data), funs(replace_inf))
tar_daily

tar_daily_summary <- tar_daily %>%
  group_by(site) %>%
   summarise_at(vars(tmax_d:n_data), mean, na.rm = TRUE) %>%
   ungroup() %>%
  mutate_at(vars(tmax_d:n_data), round, digits = 1) %>%
  rename("n_avg" = n_data)
tar_daily_summary
```

# Combinando informações 

```{r}
tar_summary_4 <- tar_periods %>%
  full_join(select(tar_hly_summary, -name), by = "site") %>%
  arrange_vars(c("name" = 2, "state" = 3)) %>%
  full_join(tar_daily_summary, by = "site")
tar_summary_4

emas_ts4y <- tar_summary_4$site
site = tar_info$site[tar_info$site %in% emas_ts4y]
lon = tar_info$lon[tar_info$site %in% emas_ts4y]
lat = tar_info$lat[tar_info$site %in% emas_ts4y]
alt = tar_info$alt[tar_info$site %in% emas_ts4y]
lla_ts4y <- data.frame(site,lon,lat,alt)
tar_summary_4y <- tar_summary_4 %>% full_join(lla_ts4y, by = "site")
tar_summary_4y
```
```{#r}
arrange(tar_info,site)
```


```{r}
tar_summary_file <- "tar_summary_inmet_sul_2008_2016.rds"
saveRDS(tar_summary_4y, file = file.path("../output", tar_summary_file))
```



