---
title: "Produtos dos Testes de QC"
author: "Jônatan Tatsch"
date: "`r format(Sys.time(), '%d %B, %Y')`"
output:
  html_notebook:
    toc: no
  html_document:
    fig_caption: yes
    fig_width: 6
    keep_md: yes
    number_sections: yes
    toc: no

---

# Pacotes, funções e pré-configurações

Carregando pacotes necessários.

```{r setup, message=FALSE}
# limpa espaço de trabalho
rm(list = ls()) 
# carrega pacotes necessários
pacotes <- c("knitr", "tidyverse", "lubridate", "openair", "stringr", 
             "magrittr", "padr", "kableExtra")
easypackages::libraries(pacotes)
source("../R/crv_detect.R")
Sys.setenv(TZ = "UTC")
#options(knitr.table.format = "html")
```

# Dados 

Exemplo de dados fictícios.

```{r}
# Exemplo qc1, i = 1, teste de repetição consecutiva de valores 
exdata <- data_frame(site = c(rep("A800", 20), rep("A900", 20)),
                     date = c(seq(as.POSIXct("2000-01-01 00:00:00"),
                                  length.out = 20,
                                  by = "hour"),
                              seq(as.POSIXct("2000-01-01 00:00:00"),
                                  length.out = 20,
                                  by = "hour")), 
                     tar = c(
                       c(20.6, NA, 22, 22, 22, 23.1, 14.7, 17.7, 25.4, 19.6, 23.4, 24, 
                         24, 21.3, NA, NA, 26, 26, 26, 26),
                       c(17, 25.6, 29.7, 29.6, 15.7, 19.8, 18.7, 29.3, 13.1, 22.2, 22.2, 
                         22.2, 33.8, 21.9, 16.3, 16.3, 26.1, 21.6, 25.9, 25)))
DT::datatable(exdata, options = list(pageLength = 40,dom = 't'))
```


# Produtos de cada QC 

A aplicação de cada QC produzirá os seguintes produtos padronizados:

## Produto 1

 **Conjunto de dados original com uma nova coluna que corresponde ao rótulo identificador do QC (variável $qc_{i}$, onde $i=1,..,n$, $n =$ nº de testes de controle de qualidade)**
    
  - $qc_{i}=1$, dado não aprovado no teste $i$ (dado suspeito)
  
  - $qc_{i}=0$, dado aprovado no teste $i$

Exemplo

```{r}
options(tibble.print_max = Inf)
# identificador do qc
id_qc <- 1
# Exemplo qc2, i = 2, teste de repetição consecutiva de valores 
exdata_qc <- mutate(exdata,
                    qc = id_qc,
                    suspect = as.integer(crv_detect(x = tar, 
                                                   thresh = -99,
                                                   min.steps = 2)
                     )
)
#kableExtra::kable_styling(kable(exdata))
DT::datatable(exdata_qc, options = list(pageLength = 40,dom = 't'))
```

```{r}
prod1_file <- str_replace("../output/exdata-qcID.rds", "ID",as.character(id_qc))
prod1_file
```


```{r, eval = FALSE}
saveRDS(exdata_qc, file = prod1_file)
```


## Produto 2

**Tabela com código da EMA, identificador do teste de QC (ex. qc = 1), n° de observações suspeitas (n), data inicial (start) e data final (end) do evento.**


```{r}
meta_qc <- mutate(exdata_qc, 
                  # identificador de cada evento
                  id = crv_detect(x = tar, thresh = -99, min.steps = 2, numerate = TRUE)) %>%
  filter(!is.na(id)) %>%
  group_by(id) %>%
  summarise(site = first(site),
            qc = first(qc),
            n = n(),
            start = min(date), 
            end = max(date),
            value = unique(tar)) %>%
  select(site:value, id)
DT::datatable(meta_qc, options = list( dom = 't'))
```

```{r, echo = FALSE}
cat("\n")
```

#
A coluna adicional com a variável `value` foi adicionada porque é útil saber qual o valor que está se repetindo num dado evento formado por valores consecutivos repetidos. Essa variável é necessária neste tipo de QC mas pode ser opcional, dependendo do `qc` aplicado.

```{r}
prod2_file <- str_replace("../output/exdata-qcID-metadata.rds", "ID", as.character(id_qc))
prod2_file
```

```{r, eval = FALSE}
saveRDS(meta_qc, file = prod2_file)
```

## Produto 3

Tabela resumo do numéro de casos suspeitos pelo `qc` aplicado e a porcentagem.

```{r}
summary_qc <- meta_qc %>%
  group_by(site) %>%
  summarise(qc = first(qc),
            tot = sum(n),
            perc = tot/nrow(exdata_qc) * 100)
DT::datatable(summary_qc, options = list(dom = 't'))
```

```{r}
prod3_file <- str_replace("../output/exdata-qcID-summary.rds", "ID", as.character(id_qc))
prod3_file
```

```{r}
saveRDS(summary_qc, file = prod3_file)
```

# Arquivos e finalidades

- arquivo do Produto 1

    - `r prod1_file`
        - *arquivo que poderá ser usado na verificação dos dados suspeitos por visualização das séries temporais*
        

- arquivo do Produto 2

    - `r prod2_file`
        - *arquivo auxiliar para determinar estatísticas sobre os eventos detectados pelo QC, como por exemplo, qual o evento mais longo e a data de sua ocorrência; qual época do ano com mais dados suspeitos.*

- arquivo do Produto 3

    - `r prod3_file`
        - *arquivo útil para visualização espacial da distribuição da frequência de ocorrência de dados suspeitos.*
