---
title: "Controle de qualidade 1 - Limites de intervalo de variaçao baseado nos extremos climatológicos"
author: "Jônatan Tatsch"
date: "`r format(Sys.time(), '%d %B, %Y')`"
output:
  html_notebook:
    number_sections: yes
    toc: yes
  html_document:
    fig_caption: yes
    fig_width: 6
    keep_md: yes
    number_sections: yes
    toc: no
---

> QC1b - Teste dos limites do intervalo de variação baseado nos valores de temperatura do ar mínima e máxima absolutos registrados na estação climatológica mais próxima à EMA.

# Pré-requisitos


```{r setup, message=FALSE}
# clean-up
rm(list = ls()) 
# pacotes
pacotes <- c("knitr", "tidyverse", "lubridate", "openair", "stringr", 
             "magrittr", "kableExtra")
easypackages::libraries(pacotes)
# scripts 
source("../R/read-temp-records-inmet.R")
source("../R/gg_bubble.R")
Sys.setenv(TZ = "UTC")
#options(knitr.table.format = "html")
```

# Dados 

```{r}
# metadados do INMET corrigidos e atualizados.(see R/aws-inmet-metadata.R)
tar_info <- readRDS("../output/tar-info-inmet-2008-2016-4yrs-south.rds")
tar_info
# dados
data_file <- "../output/tar-data-inmet-2008-2016-4yrs-south.rds"
# prefixo para nome dos arquivos derivados desta etapa
prefix <- str_split(basename(data_file), "\\.") %>%
  unlist() %>%
  extract(1)
# importa dados
tar_data <- readRDS(data_file) %>%
  # só requer dados de tair
  select(date, site, tair) %>%
  arrange(site)
tar_data
```


## Produto 1

Conjunto de dados original com uma nova coluna nomeada como $varname\_qc_{i}$. $varname$ é o nome da variável a qual está sendo aplicado o teste de QC. $i$ é o número identificador do teste de QC e pode variar de $i=1,..,n$, onde $n$ é o nº de testes de QC.

A convenção dos identificadores de QC é definida em `vignettes/qc-definition.Rmd`. 

Neste caso a variável usada como rótulo identificador de dado suspeito será composto pela variável `tair` (temperatura do ar) e o identificador correspondente ao **teste de persistência temporal** (`qc2`). A nova variável adicionada ao conjunto de dados original será nomeada `tair_qc2` que assumirá os valores 

  - `tair_qc2 = 1`, dado não aprovado no teste `qc2`, portanto é classificado como uma observação de `tair` **suspeita**
  
  - `tair_qc2 = 0`, dado aprovado no teste `qc2`
  
```{r}
# identificador do qc
id_qc <- "1b"
# qc2, i = 2, teste de repetição consecutiva de valores 
tar_data_qc <- tar_data %>%
  group_by(site) %>%
  mutate(qc = id_qc,
         suspect = as.integer(crv_detect(x = tair, 
                                         thresh = -99,
                                         min.steps = 2))
         ) %>%
  ungroup()
tar_data_qc
nrow(tar_data) == nrow(tar_data_qc)
```

```{r}
prod1_file_name <- "../output/PREFIX-qcID.rds"
prod1_file <- prod1_file_name %>%
  str_replace("PREFIX", as.character(prefix)) %>%
  str_replace("ID",as.character(id_qc))
prod1_file
```


```{r, eval = FALSE}
saveRDS(tar_data_qc, file = prod1_file)
```




## Produto 2



```{r}
# qc2, i = 2, teste de repetição consecutiva de valores 
meta_qc <- tar_data_qc %>%
  group_by(site) %>%
  # identificador de cada evento
  mutate(id = crv_detect(x = tair, 
                         thresh = -99, 
                         min.steps = 2, 
                         numerate = TRUE)) %>%
  filter(!is.na(id)) %>%
  ungroup() %>%
  arrange(site) %>%
  group_by(site, id) %>%
  dplyr::summarise(#site = unique(site),
            qc = mean(qc),
            n = n(),
            start = min(date), 
            end = max(date),
            value = unique(tair)) %>%
  ungroup() %>%
  # reordenar
  select(site, qc:value, id)
arrange(meta_qc, desc(n))
```




A coluna adicional `value` foi adicionada porque, no `qc2` em particular, é útil saber qual o valor que está se repetindo. Além disso, também é útil saber quantos eventos de valores consecutivos repetidos ocorrem, por isso a variável `id` indentifica cada evento ocorrido em ordem sequencial. Essas variáveis são específicas do `qc2`.

```{r}
prod2_file_name <- "../output/PREFIX-qcID-metadata.rds"
prod2_file <- prod2_file_name %>%
  str_replace("PREFIX", as.character(prefix)) %>%
  str_replace("ID",as.character(id_qc))
prod2_file
```

```{r}
saveRDS(meta_qc, file = prod2_file)
```

## Produto 3

Tabela resumo do numéro de casos suspeitos pelo `qc` aplicado e a porcentagem.

```{r}
# num de observações em cada EMA
obs_by_site <- tar_data %>%
  group_by(site) %>%
  summarise(n_obs = n()) 
obs_by_site
```

```{r}
# produto 3
summary_qc <- meta_qc %>%
  group_by(site) %>%
  summarise(qc = first(qc), 
            tot = sum(n), 
            n_events = max(id),
            n_max = max(n)) %>%  # tot: total de dados suspeitos por site
  ungroup() %>%
  full_join(obs_by_site, by = "site") %>%
  mutate(perc = round(tot/n_obs * 100, 2), n_obs = NULL) 
summary_qc
#DT::datatable(summary_qc, options = list(dom = 't'))
```




```{r}
prod3_file_name <- "../output/PREFIX-qcID-summary.rds"
prod3_file <- prod3_file_name %>%
  str_replace("PREFIX", as.character(prefix)) %>%
  str_replace("ID",as.character(id_qc))
prod3_file
```

```{r, eval = FALSE}
saveRDS(summary_qc, file = prod3_file)
```

# Arquivos gerados

- arquivo do Produto 1

    - `r prod1_file`

- arquivo do Produto 2

    - `r prod2_file`

- arquivo do Produto 3

    - `r prod3_file`

# Resultados

## Mapas da distribuição espacial das informações do produto 3.

### Total de observações suspeitas

```{r, fig.width=9.3, fig.height=7.25, fig.align='center' }
# dados_summary combinados com info
summary_qc_j <- left_join(summary_qc, tar_info, by = "site")
estados <- readRDS("../data/estados_sul.rds")

gg_tot_qc2 <- gg_bubble(data = summary_qc_j
                     ,z = "perc"
                     ,breaks = c(pretty(summary_qc_j$perc, n = 6))
                     ,limites = estados
                     ,colors_z = viridis::viridis
                     ,color_fill = "burlywood3"
                     ,z_legend = "Dados suspeitos \n (%)"
                     ,text_color = "gray30"
                     ,point_color = "transparent"
                     ,text_size = 2.6
                     ,point_size = 5
                     ,repel_min_seg_len = 2,
                     ,legend.justification = c(0,1) 
                     ,legend.position = c(0.01, 0.99)
                     ,guide_type = "colourbar"
                     ) + labs(title = "QC2")
gg_tot_qc2

```


### % de observações suspeitas acima de um n° de horas repetidas consecutivas

```{r, fig.width=9.3, fig.height=7.25, fig.align='center' }
filter_meta <- function(limiar = 2, dec = 1){
# produto 3
  # limiar = 4; dec = 2
summary_qc_above2 <- meta_qc %>% filter(n > limiar) %>%
  group_by(site) %>%
  summarise(qc = first(qc), 
            tot = sum(n), 
            n_events = max(id)) %>%  # tot: total de dados suspeitos por site
  ungroup() %>%
  full_join(obs_by_site, by = "site") %>%
  mutate(perc = round(tot/n_obs * 100, dec), n_obs = NULL) 
summary_qc_above2 <- arrange(summary_qc_above2, desc(perc))
summary_qc_above2
summary_qc_above2_j <- left_join(summary_qc_above2, tar_info, by = "site")
return(summary_qc_above2_j)
}
data_plot <- filter_meta(limiar = 2)
data_plot
gg_tot_qc2_above2 <- gg_bubble(data = data_plot
                     ,z = "perc"
                     ,breaks = c(pretty(data_plot$perc, n = 4))
                     ,limites = estados
                     ,colors_z = viridis::viridis
                     ,color_fill = "burlywood3"
                     ,z_legend = "Dados suspeitos \n (%)"
                     ,text_color = "gray30"
                     ,point_color = "transparent"
                     ,text_size = 2.6
                     ,point_size = 5
                     ,repel_min_seg_len = 2,
                     ,legend.justification = c(0,1) 
                     ,legend.position = c(0.01, 0.99)
                     ,guide_type = "colorbar"
                     ) + labs(title = "QC2")
gg_tot_qc2_above2
#
data_plot <- filter_meta(limiar = 3)
data_plot
gg_tot_qc2_above3 <- gg_bubble(data = data_plot
                     ,z = "perc"
                     ,breaks = c(pretty(data_plot$perc, n = 6))
                     ,limites = estados
                     ,colors_z = viridis::viridis
                     ,color_fill = "burlywood3"
                     ,z_legend = "Dados suspeitos \n (%)"
                     ,text_color = "gray30"
                     ,point_color = "transparent"
                     ,text_size = 2.6
                     ,point_size = 5
                     ,repel_min_seg_len = 2,
                     ,legend.justification = c(0,1) 
                     ,legend.position = c(0.01, 0.99)
                     ,guide_type = "colorbar"
                     ) + labs(title = "QC2")
gg_tot_qc2_above3

data_plot <- filter_meta(limiar = 4, dec = 3)
data_plot
gg_tot_qc2_above4 <- gg_bubble(data = data_plot
                     ,z = "perc"
                     ,breaks = c(pretty(data_plot$perc, n = 6))
                     ,limites = estados
                     ,colors_z = viridis::viridis
                     ,color_fill = "burlywood3"
                     ,z_legend = "Dados suspeitos \n (%)"
                     ,text_color = "gray30"
                     ,point_color = "transparent"
                     ,text_size = 2.6
                     ,point_size = 5
                     ,repel_min_seg_len = 2,
                     ,legend.justification = c(0,1) 
                     ,legend.position = c(0.01, 0.99)
                     ,guide_type = "colorbar"
                     ) + labs(title = "QC2")
gg_tot_qc2_above4
```

### Máximo n° de horas repetidas consecutivas por EMA

```{r, fig.width=9.3, fig.height=7.25, fig.align='center' }
gg_max_rep_qc2 <- gg_bubble(data = summary_qc_j
                     ,z = "n_max"
                     ,breaks = c(pretty(summary_qc_j$perc, n = 11))
                     ,limites = estados
                     ,colors_z = viridis::viridis
                     ,color_fill = "burlywood3"
                     ,z_legend = "Maior sequência \n de obs. repetidas (%)"
                     ,text_color = "gray30"
                     ,point_color = "transparent"
                     ,text_size = 2.6
                     ,point_size = 5
                     ,repel_min_seg_len = 2,
                     ,legend.justification = c(0,1) 
                     ,legend.position = c(0.01, 0.99)
                     ,guide_type = "colourbar"
                     ) + labs(title = "QC2")
gg_max_rep_qc2
```



## Histograma de observações suspeitas por n° de horas repetidas consecutivas (produto 2)

```{r}
ggp_qc2_hist <- ggplot(data = meta_qc) +
  geom_histogram(aes(x = n, y = ..count../sum(..count..) * 100), stat = "count") +
  scale_x_continuous(breaks = scales::pretty_breaks(n = 7), expand = c(0.01,0)) +
  labs(x = "Horas repetidas consecutivas",
       y = "Frequência de ocorrência(%)")
ggp_qc2_hist 
#-------------------------------------------------------------------------------
point <- scales::format_format(big.mark = ".",
                       decimal.mark = ",",
                       scientific = FALSE)

ggplot(data = meta_qc) +
  geom_histogram(aes(x = n), stat = "count") +
  #scale_y_continuous(labels = comma)
  scale_y_log10(breaks = c(200000, 10000, 2500, 1000, 500, 100, 50, 10,1),
                labels = point) +
  scale_x_continuous(breaks = scales::pretty_breaks(n = 7), expand = c(0.01,0)) +
  labs(x = "Horas repetidas consecutivas",
       y = "Frequência de ocorrência absoluta")
#-------------------------------------------------------------------------------
# dados divididos em n > 2
meta_qc_split <- bind_rows(filter(meta_qc, n > 4) %>% 
                             mutate(., id_plot = "n > 4"),
                           mutate(meta_qc, id_plot = "All data")) %>%
  # to keep facet "All data" on the left (first)
  mutate(., id_plot = ordered(id_plot, levels = c("All data", "n > 4")))
# plot
ggp_qc2_hist_split <- ggplot(data = meta_qc_split) +
  geom_histogram(aes(x = n, 
                     y = ..count../sum(..count..) * 100), 
                 stat = "count") +
  facet_wrap(~id_plot, scales="free") +
  scale_x_continuous(breaks = scales::pretty_breaks(n = 7), 
                     expand = c(0.01,0)) + 
  scale_y_continuous(breaks = scales::pretty_breaks(n = 8), 
                     expand = c(0.01,0)) +
  labs(x = "Horas repetidas consecutivas",
       y = "Frequência de ocorrência(%)") +
    #theme_bw() +
  theme(plot.background = ggplot2::element_rect(fill = "transparent"),
                   #panel.grid.major = ggplot2::element_blank(),
                   #panel.grid.minor = ggplot2::element_blank(),
                   axis.title.x = ggplot2::element_text(size = 15),
                   axis.title.y = ggplot2::element_text(size = 15, angle = 90),
                   axis.text.x = ggplot2::element_text(size = 13),
                   axis.text.y = ggplot2::element_text(size = 13),
                   # Legend parameters: see ?guide_legend
                   legend.title = ggplot2::element_text(size = 11),
                   # para evitar sobreposição da área da legenda sobre o mapa
                   legend.background = element_rect(fill = "transparent") 
    )
ggp_qc2_hist_split
```

## Visão geral da distribuição das observações suspeitas (produto 1) no tempo e nas EMAs

```{r, fig.height=14, fig.asp=1.2}
sites_o <- summary_qc_j$site[order(summary_qc_j$tot)]
sites_o
data_image <- tar_data_qc %>%
  mutate(site = ordered(site, levels = sites_o))
ggp_image <- ggplot(data = data_image,
                        aes(x = date, y = site)) +
  geom_point(aes(colour = factor(suspect)), shape = 15, size = 2.6) + 
  labs(x = "Ano", y = "EMA") +
  scale_x_datetime(expand = c(0, 0), date_breaks = "1 year", date_labels = "%Y") +
    scale_colour_manual("rótulo",
                         values = c("1" = "black", 
                                    "0" = "snow")) +
  theme_bw() +
  theme(text = element_text(size=10)
        ) #+ guides()
ggp_image
```


### Número de observações suspeitas por EMA

```{r, fig.height=14, fig.asp=1.2}
#meta_qc
data_bar_qc2 <- summary_qc_j %>% 
  #right_join(., select(meta_qc, site, value), by = "site") %>%
  mutate(site = ordered(site, levels = sites_o)) 
data_bar_qc2
ggp_tot_qc2 <- ggplot(data = data_bar_qc2) +
  geom_bar(aes(x = site, y = tot
               #, fill = value
               ),
  #geom_bar(aes(x = site, y = perc),
           stat = "identity",
           width = 0.8) +
  
  scale_y_continuous(breaks = scales::pretty_breaks(n = 10), 
                     expand = c(0.01,0)
                     #, labels = point
                     ) +
  coord_flip() 
ggp_tot_qc2
# fazer gráfico com num de casos por mês (evolução temporal)
```