---
title: "Controle de qualidade 1 - Limites de intervalo de variaçao baseado nos extremos climatológicos"
author: "Jônatan Tatsch"
date: "`r format(Sys.time(), '%d %B, %Y')`"
output:
  html_notebook:
    number_sections: yes
    toc: yes
  html_document:
    fig_caption: yes
    fig_width: 6
    keep_md: yes
    number_sections: yes
    toc: no
---

> QC1b - Teste dos limites do intervalo de variação baseado nos valores de temperatura do ar mínima e máxima absolutos registrados na estação climatológica mais próxima à EMA.

# Pré-requisitos


```{r setup, message=FALSE}
# clean-up
rm(list = ls()) 
# pacotes
pacotes <- c("knitr", "tidyverse", "lubridate", "openair", "stringr", 
             "magrittr", "kableExtra", "inmetr")
easypackages::libraries(pacotes)
# scripts 
source("../R/utils.R")
source("../R/crv_detect.R")
source("../R/temp-records-inmet.R")
source("../R/network-dists.R")
source("../R/gg_bubble.R")
Sys.setenv(TZ = "UTC")
#options(knitr.table.format = "html")
```

# Dados 

```{r}
# metadados do INMET corrigidos e atualizados.(see R/aws-inmet-metadata.R)
tar_info <- readRDS("../output/tar-info-inmet-2008-2016-4yrs-south.rds")
tar_info
# dados
data_file <- "../output/tar-data-inmet-2008-2016-4yrs-south.rds"
# prefixo para nome dos arquivos derivados desta etapa
prefix <- str_split(basename(data_file), "\\.") %>%
  unlist() %>%
  extract(1)
# importa dados
tar_data <- readRDS(data_file) %>%
  # só requer dados de tair
  select(date, site, tair, tmed) %>%
  arrange(site)
tar_data
```

## Preparação do conjunto de dados da rede destações auxiliar

Este teste de QC requer dados de temperatura do ar máxima e mínima absoluta das Estações Meteorológicas Convencionais (EMC) do INMET. Estes dados foram obtidos em http://www.inmet.gov.br/portal/index.php?r=clima/normaisClimatologicas.


### Metadados das EMC

```{r}
# records de temperatura
records_emc <- temp_records_inmet(file_tmx = "../data-raw/Temperatura-Maxima-Absoluta_NCB_1961-1990.xls",
                               file_tmn = "../data-raw/Temperatura-Minima-Absoluta_NCB_1961-1990.xls")
records_emc
# metadata
meta_emc <- inmetr::bdmep_meta %>%
  dplyr::rename("site" = id) %>%
  dplyr::filter(uf %in% c("RS", "SC", "PR"))
meta_emc
#with(meta_emc, plot(lon, lat, pch = 4))
```


### EMC mais próxima de cada EMA.


```{r}
dists <- network_dists(netw_ref = tar_info, 
                       netw_aux = meta_emc, 
                       dx_max = NA,
                       #allpairs = TRUE,
                       lonlat = TRUE)
# 5 closest
five_nearest <- dists %>%
  dplyr::group_by(ref) %>% 
  # rank
  dplyr::mutate(r = dense_rank(dis)) %>%
  dplyr::filter(r <= 5)
five_nearest
nearest <- filter(five_nearest, r == 1) %>%
  select(-r)
nearest
# summary_dists <- dists %>%
#   group_by(ref) %>%
#   summarise(N = n(), dmn = min(dis), dmx = max(dis), aux_dmn = aux[which.min(dis)])
# summary_dists %>% arrange(desc(dmn))
```


# Produtos 

## Produto 1

Conjunto de dados original com uma nova coluna nomeada como $varname\_qc_{i}$. $varname$ é o nome da variável a qual está sendo aplicado o teste de QC. $i$ é o número identificador do teste de QC e pode variar de $i=1,..,n$, onde $n$ é o nº de testes de QC.

A convenção dos identificadores de QC é definida em `vignettes/qc-definition.Rmd`. 

Neste caso a variável usada como rótulo identificador de dado suspeito será composto pela variável `tair` (temperatura do ar) e o identificador correspondente ao **teste de limites máximos e mínimos absolutos das séries históricas** (`qc1b`). A nova variável adicionada ao conjunto de dados original será nomeada `tair_qc1b` que assumirá os valores 

  - `tair_qc1b = 1`, dado não aprovado no teste `qc1b`, portanto é classificado como uma observação de `tair` **suspeita**
  
  - `tair_qc1b = 0`, dado aprovado no teste `qc1b`
  
```{r}
# identificador do qc
id_qc <- "1b"
# preparação dos dados para compatibilidade no join
nearest_stn_j <- mutate(ungroup(nearest), 
                        site = ref,
                        ref = NULL, 
                        dis = NULL)
nearest_stn_j
records_emc_j <- rename(records_emc, "aux" = site)
records_emc_j
# qc1b, i = 1, teste de limites de variação baseado nas séries históricas
tar_data_j <- tar_data %>%
  mutate(month = lubridate::month(date)) %>%
  left_join(nearest_stn_j, by = "site") %>%
  left_join(records_emc_j, by = c("aux", "month"))
tar_data_j
#nrow(tar_data) == nrow(tar_data_qc)
tar_data_qc <- tar_data_j %>%
  mutate(qc = id_qc,
         tmed_qc1b = ifelse(tmed > tmax_abs | tmed < tmin_abs, 1, 0))
tar_data_qc
nrow(tar_data) == nrow(tar_data_qc)
``` 


```{r}
prod1_file_name <- "../output/PREFIX-qcID.rds"
prod1_file <- prod1_file_name %>%
  str_replace("PREFIX", as.character(prefix)) %>%
  str_replace("ID",as.character(id_qc))
prod1_file
```

```{r}
saveRDS(tar_data_qc, file = prod1_file)
```


## Produto 2


```{r}
# total de casos suspeitos
nr_susp <- tar_data_qc %>% filter(tmed_qc1b == 1) %>% nrow()
# tabela de metadata para eventos consecutivos de valores fora dos limites -----
meta_qc <- tar_data_qc %>%
  group_by(site) %>%
  # identificador de cada evento
  mutate(id = crv_detect(x = tmed_qc1b, 
                         thresh = 0,
                         min.steps = 1, 
                         numerate = TRUE)) %>%
  filter(!is.na(id)) %>%
  ungroup() %>%
  arrange(site) %>%
  group_by(site, id) %>%
  dplyr::summarise(#site = unique(site),
            qc = first(qc),
            n = n(),
            start = min(date), 
            end = max(date),
            tmin = fun_NA(tmed, min, na.rm = TRUE),
            tmed = fun_NA(tmed, mean, na.rm = TRUE),
            tmax = fun_NA(tmed, max, na.rm = TRUE)) %>%
  ungroup() %>%
  # reordenar
  select(site, qc:tmax, id) %>%
  arrange(site, desc(n))
#head(meta_qc)
#tail(meta_qc)
sum(meta_qc$n) == nr_susp
meta_qc
#filter(meta_qc, is.na(n))
```


Foram adicionadas 3 colunas a tabela de metadados do `qc1b`:   `tmin`, `tmed`, `tmax` para verificar-se essas estatísticas durante o evento.

```{r}
prod2_file_name <- "../output/PREFIX-qcID-metadata.rds"
prod2_file <- prod2_file_name %>%
  str_replace("PREFIX", as.character(prefix)) %>%
  str_replace("ID",as.character(id_qc))
prod2_file
```

```{r}
saveRDS(meta_qc, file = prod2_file)
```


## Produto 3

Tabela resumo do numéro de casos suspeitos pelo `qc1b` aplicado e a porcentagem.

```{r}
# num de observações em cada EMA
obs_by_site <- tar_data %>%
  group_by(site) %>%
  summarise(n_obs = n()) 
obs_by_site
```

```{r}
# produto 3
summary_qc <- meta_qc %>%
  group_by(site) %>%
  summarise(qc = first(qc), 
            tot = sum(n), 
            n_events = max(id),
            n_max = max(n)) %>%  # tot: total de dados suspeitos por site
  ungroup() %>%
  left_join(obs_by_site, by = "site") %>%
  mutate(perc = round(tot/n_obs * 100, 4), n_obs = NULL) 
summary_qc
#sum(summary_qc$tot)
#DT::datatable(summary_qc, options = list(dom = 't'))
```


```{r}
prod3_file_name <- "../output/PREFIX-qcID-summary.rds"
prod3_file <- prod3_file_name %>%
  str_replace("PREFIX", as.character(prefix)) %>%
  str_replace("ID",as.character(id_qc))
prod3_file
```

```{r, eval = FALSE}
saveRDS(summary_qc, file = prod3_file)
```

# Arquivos gerados

- arquivo do Produto 1

    - `r prod1_file`

- arquivo do Produto 2

    - `r prod2_file`

- arquivo do Produto 3

    - `r prod3_file`

# Gráficos

## Mapas da distribuição espacial das informações do produto 3.

### Observações suspeitas

#### Porcentagem

```{r, fig.width=9.3, fig.height=7.25, fig.align='center' }
# dados_summary combinados com info
summary_qc_j <- full_join(summary_qc, tar_info, by = "site") %>%
 mutate_if(is.numeric, replace_NA)

estados <- readRDS("../data/estados_sul.rds")
var_plot <- "perc"
gg_tot_qc1b <- gg_bubble(data = summary_qc_j
                     ,z = var_plot
                     ,breaks = c(pretty(summary_qc_j[[var_plot]], n = 6))
                     ,limites = estados
                     ,colors_z = viridis::viridis
                     ,color_fill = "burlywood3"
                     ,z_legend = "Dados suspeitos \n (%)"
                     ,text_color = "gray30"
                     ,point_color = "transparent"
                     ,text_size = 2.6
                     ,point_size = 5
                     ,repel_min_seg_len = 2,
                     ,legend.justification = c(0,1) 
                     ,legend.position = c(0.01, 0.99)
                     ,guide_type = "colourbar"
                     ) + labs(title = "QC2")
gg_tot_qc1b
```


#### Total

```{r, fig.width=9.3, fig.height=7.25, fig.align='center' }
var_plot <- "tot"
gg_tot_qc1b <- gg_bubble(data = summary_qc_j
                     ,z = var_plot
                     ,breaks = c(pretty(summary_qc_j[[var_plot]], n = 6))
                     ,limites = estados
                     ,colors_z = viridis::viridis
                     ,color_fill = "burlywood3"
                     ,z_legend = "Dados suspeitos \n (%)"
                     ,text_color = "gray30"
                     ,point_color = "transparent"
                     ,text_size = 2.6
                     ,point_size = 5
                     ,repel_min_seg_len = 2,
                     ,legend.justification = c(0,1) 
                     ,legend.position = c(0.01, 0.99)
                     ,guide_type = "colourbar"
                     ) + labs(title = "QC2")
gg_tot_qc1b
```


### Máximo n° de horas consecutivas suspeitas por EMA

```{r, fig.width=9.3, fig.height=7.25, fig.align='center' }
var_plot <- "n_max"
gg_max_rep_qc2 <- gg_bubble(data = summary_qc_j
                     ,z = var_plot
                     ,breaks = c(pretty(summary_qc_j[[var_plot]], n = 11))
                     ,limites = estados
                     ,colors_z = viridis::viridis
                     ,color_fill = "burlywood3"
                     ,z_legend = "Maior sequência \n de obs. suspeitas (%)"
                     ,text_color = "gray30"
                     ,point_color = "transparent"
                     ,text_size = 2.6
                     ,point_size = 5
                     ,repel_min_seg_len = 2,
                     ,legend.justification = c(0,1) 
                     ,legend.position = c(0.01, 0.99)
                     ,guide_type = "colourbar"
                     ) + labs(title = "QC2")
gg_max_rep_qc2
```

## Histograma de observações suspeitas por n° de horas repetidas consecutivas (produto 2)

```{r}
ggp_qc2_hist <- ggplot(data = meta_qc) +
  geom_histogram(aes(x = n, y = ..count../sum(..count..) * 100), stat = "count") +
  scale_x_continuous(breaks = scales::pretty_breaks(n = 7), expand = c(0.01,0)) +
  labs(x = "Horas suspeitas consecutivas",
       y = "Frequência de ocorrência(%)") 
ggp_qc2_hist 
#-------------------------------------------------------------------------------


ggplot(data = meta_qc) +
  geom_histogram(aes(x = n), stat = "count") +
  #scale_y_continuous(labels = comma)
  #scale_y_log10(breaks = c(200000, 10000, 2500, 1000, 500, 100, 50, 10,1),
  #              labels = point) +
  scale_x_continuous(breaks = scales::pretty_breaks(n = 7), expand = c(0.01,0)) +
  labs(x = "Horas repetidas consecutivas",
       y = "Frequência de ocorrência absoluta")
```


## Visão geral da distribuição das observações suspeitas (produto 1) no tempo e nas EMAs

```{r, fig.height=14, fig.asp=1.2}
sites_o <- summary_qc_j$site[order(summary_qc_j$tot)]
sites_o
data_image <- tar_data_qc %>%
  mutate(site = ordered(site, levels = sites_o))
ggp_image <- ggplot(data = data_image,
                        aes(x = date, y = site)) +
  geom_point(aes(colour = factor(tmed_qc1b)), shape = 15, size = 2.6) + 
  labs(x = "Ano", y = "EMA") +
  scale_x_datetime(expand = c(0, 0), date_breaks = "1 year", date_labels = "%Y") +
    scale_colour_manual("rótulo",
                         values = c("1" = "black", 
                                    "0" = "yellow")) +
  theme_bw() +
  theme(text = element_text(size=10)
        ) #+ guides()
ggp_image
```



### Número de observações suspeitas por EMA

```{r, fig.height=14, fig.asp=1.2}
#meta_qc
data_bar_qc2 <- summary_qc_j %>% 
  #right_join(., select(meta_qc, site, value), by = "site") %>%
  mutate(site = ordered(site, levels = sites_o)) %>% 
  filter(tot > 0)
data_bar_qc2
ggp_tot_qc2 <- ggplot(data = data_bar_qc2) +
  geom_bar(aes(x = site, y = tot
               #, fill = value
               ),
  #geom_bar(aes(x = site, y = perc),
           stat = "identity",
           width = 0.8) +
  
  scale_y_continuous(breaks = scales::pretty_breaks(n = 10), 
                     expand = c(0.01,0)
                     #, labels = point
                     ) +
  coord_flip() 
ggp_tot_qc2
# fazer gráfico com num de casos por mês (evolução temporal)
```
