---
title: "Aplicaçao do teste de controle de qualidade 3"
author: "Jônatan Tatsch"
date: "`r format(Sys.time(), '%d %B, %Y')`"
output:
  html_notebook:
    toc: no
  html_document:
    fig_caption: yes
    fig_width: 6
    keep_md: yes
    number_sections: yes
    toc: no

---

# Pre-requisitos


```{r setup, message=FALSE}
# clean-up
rm(list = ls()) 
# pacotes
pacotes <- c("knitr", "tidyverse", "lubridate", "openair", "stringr", 
             "magrittr", "kableExtra")
easypackages::libraries(pacotes)
# scripts 
source("../R/crv_detect.R")
source("../R/utils.R")
source("../R/gg_bubble.R")
source("../R/expected_rows.R")
Sys.setenv(TZ = "UTC")
#options(knitr.table.format = "html")
```

# Dados 

```{r}
# metadados do INMET corrigidos e atualizados.(see R/aws-inmet-metadata.R)
tar_info <- readRDS("../output/tar-info-inmet-2008-2016-4yrs-south.rds")
  tar_info
# dados
tar_data <- readRDS("../output/tar-data-inmet-2008-2016-4yrs-south.rds")
tar_data
```


## Produto 1

```{r, eval = FALSE}
# 
```

```{r, eval = FALSE}
prod1_file <- str_replace("../output/exdata-qcID.rds", "ID",as.character(id_qc))
prod1_file
```


```{r, eval = FALSE}
saveRDS(exdata_qc, file = prod1_file)
```


## Produto 2



```{r, eval = FALSE}
meta_qc <- mutate(exdata_qc, 
                  # identificador de cada evento
                  id = crv_detect(x = tar, thresh = -99, min.steps = 2, numerate = TRUE)) %>%
  filter(!is.na(id)) %>%
  group_by(id) %>%
  summarise(site = first(site),
            qc = first(qc),
            n = n(),
            start = min(date), 
            end = max(date),
            value = unique(tar)) %>%
  select(site:value, id)
DT::datatable(meta_qc, options = list( dom = 't'))
```



#
A coluna adicional com a variável `value` foi adicionada porque é útil saber qual o valor que está se repetindo num dado evento formado por valores consecutivos repetidos. Essa variável é necessária neste tipo de QC mas pode ser opcional, dependendo do `qc` aplicado.

```{r, eval = FALSE}
prod2_file <- str_replace("../output/exdata-qcID-metadata.rds", "ID", as.character(id_qc))
prod2_file
```

```{r, eval = FALSE}
saveRDS(exdata_qc1, file = prod2_file)
```

## Produto 3

Tabela resumo do numéro de casos suspeitos pelo `qc` aplicado e a porcentagem.

```{r, eval = FALSE}
summary_qc <- meta_qc %>%
  group_by(site) %>%
  summarise(qc = first(qc),
            tot = sum(n),
            perc = tot/nrow(exdata_qc) * 100)
DT::datatable(summary_qc, options = list(dom = 't'))
```

```{r, eval = FALSE}
prod3_file <- str_replace("../output/exdata-qcID-summary.rds", "ID", as.character(id_qc))
prod3_file
```

```{r, eval = FALSE}
saveRDS(summary_qc, file = prod3_file)
```

# Arquivos gerados

- arquivo do Produto 1

    - ` prod1_file`

- arquivo do Produto 2

    - ` prod2_file`

- arquivo do Produto 3

    - ` prod3_file`
       