---
title: Aplicação do teste de QC espacial para os exemplos do livro
output: html_notebook
---

# Pré-configurações

```{r}
# Limpando área
rm(list = ls())

# Carregando pacotes necessários
easypackages::libraries(c("tidyverse", "ggfortify", "lubridate", "modelr", "broom"))

# Carregando scripts necessários
source("../R/network-dists.R")
source("../R/utils.R")
```

# Constantes usadas ao longo das equações
```{r}
R2_THRESHOLD <- 0.55 # limiar do coeficiente de determinação
# (variância mínima explicada pela EMA vizinha em relação a EMA alvo)
f <- 3 # fator do intervalo de confiança
```

# Dados

```{r}
tab2 <-
  rio::import("../data/data-table2-Hubbard2012-Cap1-BookPractConcepQC.txt") %>% 
  select(days:y4) %>% 
  mutate(days = as.Date(days, format("%m/%d/%Y"))) %>% 
  rename('date' = 'days') %>% 
  arrange(date) %>% 
  as_tibble
tab2

tab3 <-
  rio::import("../data/data-table3-Hubbard2012-Cap1-BookPractConcepQC.txt") %>%
  select(days:y4) %>%
  mutate(days = as.Date(days, format("%m/%d/%Y"))) %>%
  rename('date' = 'days') %>%
  arrange(date) %>%
  as_tibble
tab3
```

# Aplicação da SRT

Modelo de regressão

```{r}
reg_model <- function(df) {lm(x ~ y, data = df, na.action = na.exclude)}
#reg_model <- function(df) {lm(x ~ y, data = na.omit(df))}
```

Aplicando a regressão entre a EMA de referência (x) e cada EMA vizinha (yi).

```{r}
# Tabela 2
tab2_by_station <-
  tab2 %>%
  # id: identificador das EMAs, y: valores da variável nas EMAs vizinhas
  gather(id, y, -c(x, date)) %>%
  group_by(id) %>%
  nest() %>%
  mutate(model = map(data, reg_model)) %>%
  mutate(
    pred = map2(data, model, add_predictions),  # x'
    resid = map2(data, model, add_residuals))   # x - x'
tab2_by_station

tab2_by_station[["model"]]

# Tabela 3
tab3_by_station <-
  tab3 %>%
  # id: identificador das EMAs, y: valores da variável nas EMAs vizinhas
  gather(id, y, -c(x, date)) %>%
  group_by(id) %>%
  nest() %>%
  mutate(model = map(data, reg_model)) %>%
  mutate(
    pred = map2(data, model, add_predictions),  # x'
    resid = map2(data, model, add_residuals))   # x - x'
tab3_by_station

tab3_by_station[["model"]]
```

Valores previstos ou estimados de temperatura das EMAs vizinhas via regressão linear simples.

```{r}
# Tabela 2
(tab2_previstos <- unnest(tab2_by_station, pred))
summary(tab2_previstos)

# Tabela 3
(tab3_previstos <- unnest(tab3_by_station, pred))
summary(tab3_previstos)
```

Tabela anterior em formato wide para visualização similar a do artigo de referência do SRT.

```{r}
# Tabela 2
tab2_previstos_wide <- 
  tab2_previstos %>% 
  select(date, id, pred) %>% 
  mutate(id = as.numeric(as.factor(id))) %>%
  spread(id, pred) %>%
  setNames(c("date", paste0("xlin", names(.)[-1])))
tab2_previstos_wide

# Tabela 3
tab3_previstos_wide <- 
  tab3_previstos %>% 
  select(date, id, pred) %>% 
  mutate(id = as.numeric(as.factor(id))) %>%
  spread(id, pred) %>%
  setNames(c("date", paste0("xlin", names(.)[-1])))
tab3_previstos_wide
```

## Qualidade do ajuste das regressões.

```{r}
# Tabela 2
tab2_glance <-
  tab2_by_station %>%
  mutate(glance = map(model, broom::glance)) %>% 
  unnest(glance, .drop = TRUE) # %>% arrange(sigma)

tab2_glance_sel <-
  tab2_glance %>%
  filter(adj.r.squared > R2_THRESHOLD)
tab2_glance_sel

(tab2_N <- nrow(tab2_glance_sel))

# Tabela 3
tab3_glance <-
  tab3_by_station %>%
  mutate(glance = map(model, broom::glance)) %>% 
  unnest(glance, .drop = TRUE) # %>% arrange(sigma)

tab3_glance_sel <-
  tab3_glance %>%
  filter(adj.r.squared > R2_THRESHOLD)
tab3_glance_sel

(tab3_N <- nrow(tab3_glance_sel))

```

## Erro padrão da regressão 

Adicionando novos valores para sigma

```{r}
# Tabela 2
tab2_reg <- tab2_by_station[["model"]]

tab2_prev_reg <- list()
for (i in seq_along(tab2_reg)) {
  tab2_prev_reg[[i]] <- augment(tab2_reg[[i]])}


tab2_sigma_book <- c(1.349, 0.954, 0.706, 0.694)

tab2_sigma_eq1 <- list()
for (i in seq_along(tab2_reg)) {
  # i <- 1
  tab2_sigma_eq1[[i]] <- round(
    summary(tab2_reg[[i]])[["sigma"]] * summary(tab2_reg[[i]])[["r.squared"]], 
    digits = 7
    ) 
  }
tab2_sigma_eq1 <- tab2_sigma_eq1 %>% unlist()
tab2_sigma_eq1
```


```{r}

# antepenúltima equação em http://onlinestatbook.com/2/regression/accuracy.html
# The only difference is that the denominator is N-2 rather than N.
# The reason N-2 is used rather than N-1 is that two parameters
# (the slope and the intercept) were estimated in order to estimate the sum
# of squares.

# como vimos que a equação do link bate com os resultados R, testaremos 
# para a equação do Erro Padrão calc. pelo excel.
# https://support.office.com/en-us/article/steyx-function-6ce74b2c-449d-4a6e-b9ac-f9cef5ba48ab

tab2_sigma_eq2 <- list()
for (i in seq_along(tab2_prev_reg)) {
  # i <- 1
  tab2_sigma_eq2[[i]] <-
    with(
      tab2_prev_reg[[i]],
      #round(sqrt(sum((.fitted - x)^2)/(length(x) - (tab2_glance_sel$df)[i])), 7))
      round(
        sqrt(
          (1/(nrow(tab2_prev_reg[[i]])-2)) * 
            (
               sum((x - mean(x, na.rm = TRUE))^2) -
              ((sum((y - mean(y, na.rm = TRUE))*(x - mean(x, na.rm = TRUE))))^2)/
                sum((y - mean(y, na.rm = TRUE))^2)
            )
        )
      , digits = 3
      )
    )
  }
tab2_sigma_eq2 <- tab2_sigma_eq2 %>% unlist()

tab2_glance_sel_book <-
  tab2_glance_sel %>%
  mutate(
    sigma_book = tab2_sigma_book,
    sigma_eq1 = tab2_sigma_eq1,
    sigma_eq2 = tab2_sigma_eq2) %>%
  select(id:sigma, sigma_book, sigma_eq1, sigma_eq2, everything())
tab2_glance_sel_book
```



```{r}
# Tabela 3
tab3_reg <- tab3_by_station[["model"]]

tab3_prev_reg <- list()
for (i in seq_along(tab3_reg)) {
  tab3_prev_reg[[i]] <- augment(tab3_reg[[i]])}

tab3_sigma_eq1 <- list()
for (i in seq_along(tab3_reg)) {
  tab3_sigma_eq1[[i]] <- round(summary(tab3_reg[[i]])[[6]] * summary(tab3_reg[[i]])[[8]], 7) }
tab3_sigma_eq1 <- tab3_sigma_eq1 %>% unlist()
  
tab3_sigma_eq2 <- list()
for (i in seq_along(tab3_prev_reg)) {
  tab3_sigma_eq2[[i]] <-
    with(
      tab3_prev_reg[[i]],
      round(sqrt(sum((.fitted - x)^2)/(length(x) - (tab3_glance_sel$df)[i])), 7)) }
tab3_sigma_eq2 <- tab3_sigma_eq2 %>% unlist()

tab3_glance_sel_book <-
  tab3_glance_sel %>%
  mutate(
    sigma_eq1 = tab3_sigma_eq1,
    sigma_eq2 = tab3_sigma_eq2) %>%
  select(id:sigma, sigma_eq1, sigma_eq2, everything())
tab3_glance_sel_book

### Nota: 'sigma_eq2' = 'sigma'
### Nota: para diferenciar, será utilizado 'BOOK', nos scripts onde foram usados os valores do livro
### Foi usado o comando 'for', verificar uma forma mais eficiente
```

Relação entre o $\sigma$ das estimativas e o coeficiente $R^2$.

```{r}
# Tabela 2
tab2_glance_sel %>%
  ggplot(aes(x = adj.r.squared, y = sigma)) +
  geom_point() + 
  geom_smooth(method = "lm") +
  labs(x = expression(R^2), y = expression(sigma~~(degree~C))) +
  theme_bw()

# Tabela 3
tab3_glance_sel %>%
  ggplot(aes(x = adj.r.squared, y = sigma)) +
  geom_point() + 
  geom_smooth(method = "lm") +
  labs(x = expression(R^2), y = expression(sigma~~(degree~C))) +
  theme_bw()
```

Termos necessários para equação 5 de Hubbard et al. 2012.

```{r}
# Tabela 2
## lado direito da eq. 5
tab2_inv_sum_si2 <- sum(1/tab2_glance_sel$sigma^2)
## num d estações vizinhas - numerador do lado esquerdo da eq. 5
tab2_N <- length(tab2_glance_sel$sigma)
## constante: s', linha 36, coluna 13, da tab2
## obtida isolando s' na eq. 5
tab2_slin <- sqrt(tab2_N/tab2_inv_sum_si2)

# Tabela 3
## lado direito da eq. 5
tab3_inv_sum_si2 <- sum(1/tab3_glance_sel$sigma^2)
## num d estações vizinhas - numerador do lado esquerdo da eq. 5
tab3_N <- length(tab3_glance_sel$sigma)
## constante: s', linha 36, coluna 13, da tab2
## obtida isolando s' na eq. 5
tab3_slin <- sqrt(tab3_N/tab3_inv_sum_si2)
```

```{r}
# BOOK

# Tabela 2
## lado direito da eq. 5
tab2_inv_sum_si2_book <- sum(1/tab2_glance_sel_book$sigma_book^2)
## num d estações vizinhas - numerador do lado esquerdo da eq. 5
tab2_N_book <- length(tab2_glance_sel_book$sigma_book)
## constante: s', linha 36, coluna 13, da tab2
## obtida isolando s' na eq. 5
tab2_slin_book <- sqrt(tab2_N_book/tab2_inv_sum_si2_book)

# Tabela 3
## lado direito da eq. 5
tab3_inv_sum_si2_book <- sum(1/tab3_glance_sel_book$sigma_eq1^2)
## num d estações vizinhas - numerador do lado esquerdo da eq. 5
tab3_N_book <- length(tab3_glance_sel_book$sigma_eq1)
## constante: s', linha 36, coluna 13, da tab2
## obtida isolando s' na eq. 5
tab3_slin_book <- sqrt(tab3_N_book/tab3_inv_sum_si2_book)

### Nota: na tabela 3 não constava os valores de sigma como na tabela 2, então serão usados os valores gerados pela equação 1 (sigma_eq1)
```


Vamos filtrar os dados gerados anteriormente mantendo somente as EMAs selecionadas.

```{r}
# Tabela 2
tab2_sel <- tab2 %>% select(c("date", "x", tab2_glance_sel$id))
tab2_by_station_sel <- tab2_by_station %>% filter(id %in% tab2_glance_sel$id)
tab2_previstos_sel <- tab2_previstos %>% filter(id %in% tab2_glance_sel$id)
tab2_previstos_wide_sel <- 
  tab2_previstos_sel %>% 
  select(date, id, pred) %>% 
  mutate(id = as.numeric(as.factor(id))) %>%
  spread(id, pred) %>%
  setNames(c("date", paste0("xlin", names(.)[-1])))

tab2_sel; tab2_by_station_sel; tab2_previstos_sel; tab2_previstos_wide_sel

# Tabela 3
tab3_sel <- tab3 %>% select(c("date", "x", tab3_glance_sel$id))
tab3_by_station_sel <- tab3_by_station %>% filter(id %in% tab3_glance_sel$id)
tab3_previstos_sel <- tab3_previstos %>% filter(id %in% tab3_glance_sel$id)
tab3_previstos_wide_sel <- 
  tab3_previstos_sel %>% 
  select(date, id, pred) %>% 
  mutate(id = as.numeric(as.factor(id))) %>%
  spread(id, pred) %>%
  setNames(c("date", paste0("xlin", names(.)[-1])))

tab3_sel; tab3_by_station_sel; tab3_previstos_sel; tab3_previstos_wide_sel
```

```{r}
# BOOK

# Tabela 2
tab2_sel_book <- tab2 %>% select(c("date", "x", tab2_glance_sel_book$id))
tab2_by_station_sel_book <- tab2_by_station %>% filter(id %in% tab2_glance_sel_book$id)
tab2_previstos_sel_book <- tab2_previstos %>% filter(id %in% tab2_glance_sel_book$id)
tab2_previstos_wide_sel_book <- 
  tab2_previstos_sel_book %>% 
  select(date, id, pred) %>% 
  mutate(id = as.numeric(as.factor(id))) %>%
  spread(id, pred) %>%
  setNames(c("date", paste0("xlin", names(.)[-1])))

tab2_sel_book; tab2_by_station_sel_book; tab2_previstos_sel_book; tab2_previstos_wide_sel_book

# Tabela 3
tab3_sel_book <- tab3 %>% select(c("date", "x", tab3_glance_sel_book$id))
tab3_by_station_sel_book <- tab3_by_station %>% filter(id %in% tab3_glance_sel_book$id)
tab3_previstos_sel_book <- tab3_previstos %>% filter(id %in% tab3_glance_sel_book$id)
tab3_previstos_wide_sel_book <- 
  tab3_previstos_sel_book %>% 
  select(date, id, pred) %>% 
  mutate(id = as.numeric(as.factor(id))) %>%
  spread(id, pred) %>%
  setNames(c("date", paste0("xlin", names(.)[-1])))

tab3_sel_book; tab3_by_station_sel_book; tab3_previstos_sel_book; tab3_previstos_wide_sel_book
``` 

Normalização das temperaturas previstas para as EMAs vizinhas. Numerador da equação 4 de Hubbard et al. 2012.

```{r}
# Tabela 2
tab2_by_station_norm_sel <-
  tab2_by_station_sel %>%
  select(id, pred) %>%
  inner_join(., select(tab2_glance_sel, id, sigma), by = "id") %>%
  unnest(pred) %>%
  rename("xlin" = pred) %>%
  # numerador da eq. 4
  mutate(xlin_norm = xlin/sigma^2)
tab2_by_station_norm_sel

# Tabela 3
tab3_by_station_norm_sel <-
  tab3_by_station_sel %>%
  select(id, pred) %>%
  inner_join(., select(tab3_glance_sel, id, sigma), by = "id") %>%
  unnest(pred) %>%
  rename("xlin" = pred) %>%
  # numerador da eq. 4
  mutate(xlin_norm = xlin/sigma^2)
tab3_by_station_norm_sel
```

```{r}
# BOOK

# Tabela 2
tab2_by_station_norm_sel_book <-
  tab2_by_station_sel_book %>%
  select(id, pred) %>%
  inner_join(., select(tab2_glance_sel_book, id, sigma_book), by = "id") %>%
  unnest(pred) %>%
  rename("xlin" = pred) %>%
  # numerador da eq. 4
  mutate(xlin_norm = xlin/sigma_book^2)
tab2_by_station_norm_sel_book

# Tabela 3
tab3_by_station_norm_sel_book <-
  tab3_by_station_sel_book %>%
  select(id, pred) %>%
  inner_join(., select(tab3_glance_sel_book, id, sigma_eq1), by = "id") %>%
  unnest(pred) %>%
  rename("xlin" = pred) %>%
  # numerador da eq. 4
  mutate(xlin_norm = xlin/sigma_eq1^2)
tab3_by_station_norm_sel_book
```


Colocando temperaturas previstas normalizadas no formato wide.

```{r}
# Tabela 2
tab2_by_station_norm_wide_sel <-
  tab2_by_station_norm_sel %>%
  select(id, date, xlin_norm) %>%
  # ao invés dos códigos das EMAs utilizaremos um num sequencial
  mutate(id = as.numeric(as.factor(id))) %>%
  spread(id, xlin_norm) %>%
  setNames(c("date", paste0("xlin_norm", names(.)[-1])))
tab2_by_station_norm_wide_sel

# Tabela 3
tab3_by_station_norm_wide_sel <-
  tab3_by_station_norm_sel %>%
  select(id, date, xlin_norm) %>%
  # ao invés dos códigos das EMAs utilizaremos um num sequencial
  mutate(id = as.numeric(as.factor(id))) %>%
  spread(id, xlin_norm) %>%
  setNames(c("date", paste0("xlin_norm", names(.)[-1])))
tab3_by_station_norm_wide_sel
```

```{r}
# BOOK

# Tabela 2
tab2_by_station_norm_wide_sel_book <-
  tab2_by_station_norm_sel_book %>%
  select(id, date, xlin_norm) %>%
  # ao invés dos códigos das EMAs utilizaremos um num sequencial
  mutate(id = as.numeric(as.factor(id))) %>%
  spread(id, xlin_norm) %>%
  setNames(c("date", paste0("xlin_norm", names(.)[-1])))
tab2_by_station_norm_wide_sel_book

# Tabela 3
tab3_by_station_norm_wide_sel_book <-
  tab3_by_station_norm_sel_book %>%
  select(id, date, xlin_norm) %>%
  # ao invés dos códigos das EMAs utilizaremos um num sequencial
  mutate(id = as.numeric(as.factor(id))) %>%
  spread(id, xlin_norm) %>%
  setNames(c("date", paste0("xlin_norm", names(.)[-1])))
tab3_by_station_norm_wide_sel_book
```

Tabela com a a estimativa final da temperatura para a EMA alvo, obtida pela média ponderada do erro padrão das regressões com as EMAs vizinhas.

```{r}
# Tabela 2
tab2_resultado_ok <-
  tab2_by_station_norm_wide_sel %>%
  select(., -1) %>%
  apply(., 1, function(x) sum(x[!is.na(x)]) / sum(1/tab2_glance_sel$sigma[!is.na(x)]^2))

tab2_resultado_1 <-
  tab2_by_station_norm_wide_sel %>%
  select(., -1) %>%
  apply(., 1, function(x) sum(x[!is.na(x)]) / tab2_inv_sum_si2)

  #sum(1/tab2_glance_sel$sigma[]^2)

tab2_resultado <-
  tab2_by_station_norm_wide_sel %>%
  mutate(
    #x01 = tab_resultado_1
    x_est = rowSums(select(., -1)) / tab2_inv_sum_si2,
    x_est_2 = tab2_resultado_ok,
    x_est_3 = tab2_resultado_1,
    n_valid = rowSums(!is.na(select(., -1)), na.rm = TRUE)) %>%
  right_join(tab2_previstos_wide_sel, ., by = 'date') %>%
  right_join(tab2_sel, ., by = 'date') %>%
  mutate(vies = x - x_est,
         vies2 = x - x_est_2,
         vies3 = x - x_est_3)
tab2_resultado

# Tabela 3
tab3_resultado_ok <-
  tab3_by_station_norm_wide_sel %>%
  select(., -1) %>%
  apply(., 1, function(x) sum(x[!is.na(x)]) / sum(1/tab3_glance_sel$sigma[!is.na(x)]^2))

tab3_resultado_1 <-
  tab3_by_station_norm_wide_sel %>%
  select(., -1) %>%
  apply(., 1, function(x) sum(x[!is.na(x)]) / tab3_inv_sum_si2)

  #sum(1/tab3_glance_sel$sigma[]^2)

tab3_resultado <-
  tab3_by_station_norm_wide_sel %>%
  mutate(
    #x01 = tab_resultado_1
    x_est = rowSums(select(., -1)) / tab3_inv_sum_si2,
    x_est_2 = tab3_resultado_ok,
    x_est_3 = tab3_resultado_1,
    n_valid = rowSums(!is.na(select(., -1)), na.rm = TRUE)) %>%
  right_join(tab3_previstos_wide_sel, ., by = 'date') %>%
  right_join(tab3_sel, ., by = 'date') %>%
  mutate(vies = x - x_est,
         vies2 = x - x_est_2,
         vies3 = x - x_est_3)
tab3_resultado
```

```{r}
# BOOK

# Tabela 2
tab2_resultado_ok_book <-
  tab2_by_station_norm_wide_sel_book %>%
  select(., -1) %>%
  apply(., 1, function(x) sum(x[!is.na(x)]) / sum(1/tab2_glance_sel_book$sigma_book[!is.na(x)]^2))

tab2_resultado_1_book <-
  tab2_by_station_norm_wide_sel_book %>%
  select(., -1) %>%
  apply(., 1, function(x) sum(x[!is.na(x)]) / tab2_inv_sum_si2_book)

tab2_resultado_book <-
  tab2_by_station_norm_wide_sel_book %>%
  mutate(
    #x01 = tab_resultado_1
    x_est = rowSums(select(., -1)) / tab2_inv_sum_si2_book,
    x_est_2 = tab2_resultado_ok_book,
    x_est_3 = tab2_resultado_1_book,
    n_valid = rowSums(!is.na(select(., -1)), na.rm = TRUE)) %>%
  right_join(tab2_previstos_wide_sel_book, ., by = 'date') %>%
  right_join(tab2_sel_book, ., by = 'date') %>%
  mutate(vies = x - x_est,
         vies2 = x - x_est_2,
         vies3 = x - x_est_3)%>%
  mutate_if(is.numeric, .funs = round, 1)
tab2_resultado_book

# Tabela 3
tab3_resultado_ok_book <-
  tab3_by_station_norm_wide_sel_book %>%
  select(., -1) %>%
  apply(., 1, function(x) sum(x[!is.na(x)]) / sum(1/tab3_glance_sel_book$sigma_eq1[!is.na(x)]^2))

tab3_resultado_1_book <-
  tab3_by_station_norm_wide_sel_book %>%
  select(., -1) %>%
  apply(., 1, function(x) sum(x[!is.na(x)]) / tab3_inv_sum_si2_book)

tab3_resultado_book <-
  tab3_by_station_norm_wide_sel_book %>%
  mutate(
    #x01 = tab_resultado_1
    x_est = rowSums(select(., -1)) / tab3_inv_sum_si2_book,
    x_est_2 = tab3_resultado_ok_book,
    x_est_3 = tab3_resultado_1_book,
    n_valid = rowSums(!is.na(select(., -1)), na.rm = TRUE)) %>%
  right_join(tab3_previstos_wide_sel_book, ., by = 'date') %>%
  right_join(tab3_sel_book, ., by = 'date') %>%
  mutate(vies = x - x_est,
         vies2 = x - x_est_2,
         vies3 = x - x_est_3) %>%
  mutate_if(is.numeric, .funs = round, 1)
tab3_resultado_book
```


Verificação Viés

```{r}
# Tabela 2
select(tab2_resultado, x, x_est, vies)
  #mean(tab2_resultado$vies, na.rm = TRUE)
sum(tab2_resultado$vies, na.rm = TRUE)
sum(tab2_resultado$vies2, na.rm = TRUE)
sum(tab2_resultado$vies3, na.rm = TRUE)
hydroGOF::gof(tab2_resultado$x_est, tab2_resultado$x)

# Tabela 3
select(tab3_resultado, x, x_est, vies)
#mean(tab3_resultado$vies, na.rm = TRUE)
sum(tab3_resultado$vies, na.rm = TRUE)
sum(tab3_resultado$vies2, na.rm = TRUE)
sum(tab3_resultado$vies3, na.rm = TRUE)
hydroGOF::gof(tab3_resultado$x_est, tab3_resultado$x)
```


```{r}
# BOOK

# Tabela 2
select(tab2_resultado_book, x, x_est, vies)
sum(tab2_resultado_book$vies, na.rm = TRUE)
sum(tab2_resultado_book$vies2, na.rm = TRUE)
sum(tab2_resultado_book$vies3, na.rm = TRUE)
hydroGOF::gof(tab2_resultado_book$x_est, tab2_resultado_book$x)

# Tabela 3
select(tab3_resultado_book, x, x_est, vies)
sum(tab3_resultado_book$vies, na.rm = TRUE)
sum(tab3_resultado_book$vies2, na.rm = TRUE)
sum(tab3_resultado_book$vies3, na.rm = TRUE)
hydroGOF::gof(tab3_resultado_book$x_est, tab3_resultado_book$x)
```



Verificação de que a observação caia no intervalo de confiança da estimativa pela regressão linear.

```{r}
#f <- 3

# Tabela 2
tab2_slin

tab2_susp <- 
  tab2_resultado %>%
  mutate(
    #lower = x_est - f*slin, upper = x_est + f*slin,
    lower = x_est_2 - f*tab2_slin, upper = x_est_2 + f*tab2_slin,
    suspect = !(x >= lower &  x <= upper)) %>%
  select(date, x, x_est, lower, upper, suspect, x_est_2)
tab2_susp

# Tabela 3
tab3_slin

tab3_susp <- 
  tab3_resultado %>%
  mutate(
    #lower = x_est - f*slin, upper = x_est + f*slin,
    lower = x_est_2 - f*tab3_slin, upper = x_est_2 + f*tab3_slin,
    suspect = !(x >= lower &  x <= upper)) %>%
  select(date, x, x_est, lower, upper, suspect, x_est_2)
tab3_susp
```

```{r}
# BOOK

# Tabela 2
tab2_slin_book

tab2_susp_book <- 
  tab2_resultado_book %>%
  mutate(
    #lower = x_est - f*slin, upper = x_est + f*slin,
    lower = x_est_2 - f*tab2_slin_book, upper = x_est_2 + f*tab2_slin_book,
    suspect = !(x >= lower &  x <= upper)) %>%
  select(date, x, x_est, lower, upper, suspect, x_est_2)
tab2_susp_book

# Tabela 3
tab3_slin_book

tab3_susp_book <- 
  tab3_resultado_book %>%
  mutate(
    #lower = x_est - f*slin, upper = x_est + f*slin,
    lower = x_est_2 - f*tab3_slin_book, upper = x_est_2 + f*tab3_slin_book,
    suspect = !(x >= lower &  x <= upper)) %>%
  select(date, x, x_est, lower, upper, suspect, x_est_2)
tab3_susp_book
```


Gráfico da série temporal das observações, estimativas e IC.

```{r}
# Tabela 2
tab2_susp %>%
  ggplot(aes(x = date, y = x)) +
  geom_ribbon(aes(ymin = lower, ymax = upper), alpha = 0.2) +
  geom_point(colour = "red") +
  geom_line(aes(x = date, y = x_est_2)) +
  theme_bw()

# Tabela 3
tab3_susp %>%
  ggplot(aes(x = date, y = x)) +
  geom_ribbon(aes(ymin = lower, ymax = upper), alpha = 0.2) +
  geom_point(colour = "red") +
  geom_line(aes(x = date, y = x_est_2)) +
  theme_bw()
```

```{r}
# BOOK

# Tabela 2
tab2_susp_book %>%
  ggplot(aes(x = date, y = x)) +
  geom_ribbon(aes(ymin = lower, ymax = upper), alpha = 0.2) +
  geom_point(colour = "red") +
  geom_line(aes(x = date, y = x_est_2)) +
  theme_bw()

# Tabela 3
tab3_susp_book %>%
  ggplot(aes(x = date, y = x)) +
  geom_ribbon(aes(ymin = lower, ymax = upper), alpha = 0.2) +
  geom_point(colour = "red") +
  geom_line(aes(x = date, y = x_est_2)) +
  theme_bw()
```

Gráfico de dispersão das observações e estimativas.

```{r}
library(ggpmisc)
formula <- y ~ x

# Tabela 2
tab2_susp %>%
  ggplot(aes(x = x, y = x_est_2)) +
  geom_point(colour = "red") +
  coord_equal() +
  geom_smooth(method = "lm", formula = formula) +
  stat_poly_eq(aes(label =  paste(..eq.label.., ..adj.rr.label.., sep = "~~")),
               formula = formula, 
               parse = TRUE, ) +
  geom_abline(slope = 1, intercept = 0) +
  theme_bw()

# Tabela 3
tab3_susp %>%
  ggplot(aes(x = x, y = x_est_2)) +
  geom_point(colour = "red") +
  coord_equal() +
  geom_smooth(method = "lm", formula = formula) +
  stat_poly_eq(aes(label =  paste(..eq.label.., ..adj.rr.label.., sep = "~~")),
               formula = formula, 
               parse = TRUE, ) +
  geom_abline(slope = 1, intercept = 0) +
  theme_bw()
```

```{r}
# BOOK

library(ggpmisc)
formula <- y ~ x

# Tabela 2
tab2_susp_book %>%
  ggplot(aes(x = x, y = x_est_2)) +
  geom_point(colour = "red") +
  coord_equal() +
  geom_smooth(method = "lm", formula = formula) +
  stat_poly_eq(aes(label =  paste(..eq.label.., ..adj.rr.label.., sep = "~~")),
               formula = formula, 
               parse = TRUE, ) +
  geom_abline(slope = 1, intercept = 0) +
  theme_bw()

# Tabela 3
tab3_susp_book %>%
  ggplot(aes(x = x, y = x_est_2)) +
  geom_point(colour = "red") +
  coord_equal() +
  geom_smooth(method = "lm", formula = formula) +
  stat_poly_eq(aes(label =  paste(..eq.label.., ..adj.rr.label.., sep = "~~")),
               formula = formula, 
               parse = TRUE, ) +
  geom_abline(slope = 1, intercept = 0) +
  theme_bw()
```

