---
title: Implmlentação do teste de QC espacial
output: html_notebook
---


# Pré-configurações

```{r}
# Limpando área
rm(list = ls())

# Carregando pacotes necessários
easypackages::libraries(c("tidyverse", "ggfortify", "lubridate", "modelr"))

# Carregando scripts necessários
source("../R/network-dists.R")
source("../R/utils.R")
```

# Dados

Como foi gerado estes dados.

```{r}
(var_data <- rio::import("../output/s08_data_sel.rds") %>% as_tibble) 
```

Metadados das EMA.

```{r}
(var_info <- rio::import("../output/summary_80.rds") %>% as_tibble)
```

# Cálculo de distâncias


```{r}
dists <- network_dists(
  netw_ref = var_info,
  netw_aux = var_info, 
  dx_max = NA,
  lon_lat = TRUE)
dists
```

A EMA de referência para teste será a A803, Santa Maria-RS, e suas 10 EMAs vizinhas mais próximas.

```{r}
M <- 10
EMA_dists <-
  dists %>%
  filter(ref == "A803") %>%
  arrange(dis) %>% 
  head(M + 1) # a própria ema inclusive
EMA_dists

```

Seleção de dados da EMA selecionada e suas vizinhas.

```{r}
EMA_data <- filter(var_data, site %in% EMA_dists$aux) %>%
  select(site, date, tavg)
```

Para um teste inicial selecionaremos apenas dados das 12 h. O método orinalmente foi aplicado a dados diários.

```{r}
EMA_data <- EMA_data %>%  filter(hour(date) == 12)
```

Para definir a janela de aplicação do método seleciou-se arbitrariamente o dia **22/09/2016**. O tamanho da janela em torno do dia de referência será de 15 dias antes e depois da data central.

```{r}
select_day <- as.Date("2016-09-22")
#select_day <- as.Date("2016-08-22")
## Selecionando um período de 15 dias antes e depois do dia escolhido
EMA_data <-
  EMA_data %>%
  filter(as.Date(date) >= (select_day - 30) & 
           as.Date(date) <= (select_day + 30))

```


```{r, eval = FALSE}
# for usar médias diárias
EMA_data <- EMA_data %>%
 group_by(site, date = as.Date(date)) %>%
 summarise(tavg = mean(tavg, na.rm = TRUE)) #%>%  group_by(site) %>% tally()
unique(EMA_data$site)
```


Vamos verificar a disponibilidade dos dados selecionados. Mantém-se somente EMAs com mais de 50% de dados válidos.

```{r}
disp_period <-
  EMA_data %>%
  group_by(site) %>% 
  summarise(
    tot_all = n(),
    tot_valid = sum(!is.na(tavg)),
    perc_valid = (tot_valid/tot_all) * 100) %>%
  arrange(perc_valid)
disp_period

disp_gt_50 <- disp_period %>%
  filter(perc_valid > 50)

EMA_data <- EMA_data %>%
  filter(site %in% disp_gt_50$site)
EMA_data
```

Estruturar dados no formato similar ao do exemplo de aplicação do método.

```{r}

data_wide <-
  EMA_data %>%
  mutate(
    #hour = hour(date),
    date = as.Date(date)
    ) %>%
  spread(site, tavg) %>%
  #select(-data) %>%
  #select(-hour) %>%
  as.tibble()
data_wide
```

O formato dos dados é com a data na 1ª coluna, a EMA de referência na 2ª coluna e as EMAs vizinhas nas demais colunas.

```{r}
names(data_wide)[2] <- "x"
```


# Aplicação do teste

```{r}
# Aplicando o teste de regressão espacial aos dados selecionados
tab_by_station <-
  data_wide %>%
  #select(date:A883) %>%
  gather(y, y_val, -c(x, date)) %>%
  group_by(y) %>%
  nest()
tab_by_station
```

Modelo de regressão

```{r}
reg_model <- function(df) {
  #lm(x ~ y_val, data = df)
  lm(x ~ y_val, data = na.omit(df))
}
```

Aplicando a regressão entre a EMA de referência e cada EMA vizinha.


```{r}
tab_by_station <-
  tab_by_station %>%
  mutate(model = map(data, reg_model))
tab_by_station[["model"]]
```


Valores previstos ou estimados de temperatura das EMAs vizinhas via regressão linear simples.

```{r}
tab_by_station <-
  tab_by_station %>%
  mutate(
    pred = map2(data, model, add_predictions),  # x'
    resid = map2(data, model, add_residuals)    # x - x'
    )
tab_previstos <- unnest(tab_by_station, pred)
tab_previstos
summary(tab_previstos)
```

Tabela anterior em formato wide para visualização similar a do artigo de referência do SRT.

```{r}
# tab_previstos no formato wide
tab_previstos_wide <- 
  tab_previstos %>% 
  select(date, y, pred) %>% 
  mutate(
    date = as.Date(date, "%m/%d/%Y"),
    y = gsub("y", "pred", y),
    y = as.numeric(as.factor(y))) %>%
  spread(y, pred) %>%
  setNames(c("date", paste0("xlin", names(.)[-1])))
tab_previstos_wide
```

Qualidade do ajuste das regressões.

```{r}
tab_glance <-
  tab_by_station %>% 
  mutate(glance = map(model, broom::glance)) %>% 
  unnest(glance, .drop = TRUE) %>%
  arrange(sigma)
tab_glance
r2.threshold <- 0.55
tab_glance_sel <- filter(tab_glance, r.squared > r2.threshold)
(N <- nrow(tab_glance_sel))
```

INSERIR FILTRAGEM DE DADOS MANTENDO SOMENTE DADOS PARA AS EMAS DA TABELA ACIMA
tab_glance_sel.

```{r, eval = FALSE}
tab_by_station_sel <- tab_by_station
tab_by_station_norm_sel <- tab_by_station_norm
tab_previstos_wide_sel <- tab_previstos_wide
data_wide_sel <- data_wide
```


```{r}
#Relação entre o $\sigma$ das estimativas e o coeficiente $R^2$.
tab_glance %>%
  ggplot(aes(x = r.squared, y = sigma)) +
  geom_point() + 
  geom_smooth(method = "lm") +
  labs(x = expression(R^2), y = expression(sigma~~(degree~C))) +
  theme_bw()
```


Termos necessários para equação 5 de Hubbard et al. 2012.

```{r}
# lado direito da eq. 5
inv_sum_si2 <- sum(1/tab_glance$sigma^2)

# num d estações vizinhas - numerador do lado esquerdo da eq. 5
tab_N <- length(tab_glance$sigma)

# constante: s', linha 36, coluna 13, da tab2
# obtida isolando s' na eq. 5 
s_lin <- sqrt(tab_N/inv_sum_si2)
s_lin
```


Normalização das temperaturas previstas para as EMAs vizinhas. Numerador da equação 4 de Hubbard et al. 2012.

```{r}
tab_by_station_norm <- tab_by_station %>%
  select(y, pred) %>%
  inner_join(., select(tab_glance, y, sigma), by = "y") %>%
  unnest(pred) %>%
  rename("xlim" = pred) %>%
  # numerador da eq. 4
  mutate(xlim_norm = xlim/sigma^2)
tab_by_station_norm
```

Colocando temperaturas previstas normalizadas no formato wide.

```{r}
tab_by_station_norm_wide <- tab_by_station_norm %>%
  select(y, date, xlim_norm) %>%
  mutate(
    # ao invés dos códigos das EMAs utilizaremos um num sequencial
    y = as.numeric(as.factor(y))
  ) %>%
  spread(y, xlim_norm) %>%
  setNames(c("date", paste0("xlim_norm", names(.)[-1])))
tab_by_station_norm_wide
```


Tabela com a a estimativa final da temperatura para a EMA alvo, obtida pela média ponderada das regressões com as EMAs vizinhas.

```{r}
tab_resultado <- tab_by_station_norm_wide %>%
  # x(est) estimativa não-viesada
  mutate(x_est = rowSums(select(., -1)) / inv_sum_si2,
         # contar EMAs vizinhas com obs válidas
         n_valid = rowSums(!is.na(select(., -1)), na.rm = TRUE)
         ) %>%
  right_join(tab_previstos_wide, ., by = 'date') %>%
  right_join(data_wide, ., by = 'date') %>%
  mutate(vies = x - x_est)
tab_resultado
```

Verificação Viés

```{r}
# verificando viés
select(tab_resultado, x, x_est, vies)
#mean(tab_resultado$vies, na.rm = TRUE)
sum(tab_resultado$vies, na.rm = TRUE)
hydroGOF::gof(tab_resultado$x_est, tab_resultado$x)
```





